【裁判字號】    97,訴,1745
【裁判日期】    970528
【裁判案由】    毒品危害防制條例
【裁判全文】
臺灣板橋地方法院刑事判決              97年度訴字第1745號
公  訴  人  臺灣板橋地方法院檢察署檢察官
被      告  甲○○
上列被告因違反毒品危害防制條例案件，經檢察官提起公訴（97
年度毒偵字第2730號），本院合議庭以裁定進行簡式審判程序，
判決如下：
    主  文
甲○○施用第一級毒品，累犯，處有期徒刑捌月；扣案海洛因陸
包（合計淨重肆點捌玖公克）沒收銷燬之，研磨機壹台、葡萄糖
壹包均沒收。又施用第二級毒品，累犯，處有期徒刑伍月。上開
有期徒刑部分應執行有期徒刑壹年。
    事  實
一、甲○○前因違反麻醉藥品管理條例案件，經本院以84年度訴
    字第2513號判處應執行有期徒刑5 年2 月確定；復因違反麻
    醉藥品管理條例案件，經本院以85年度訴字第2058號判處有
    期徒刑6 月確定；再因違反肅清煙毒條例、藥事法、麻醉藥
    品管理條例等案件，分別經本院以86年度訴字第511 號、86
    年度訴字第1635號、86年度易字第7689號判處有期徒刑2 年
    2 月、有期徒刑6 月、有期徒刑7 月確定，並經法院裁定定
    其應執行有期徒刑3 年確定；上開應執行之有期徒刑5 年2
    月、有期徒刑6 月、有期徒刑3 年經接續執行，刑期起算日
    期為民國85年12月5 日，而於89年1 月20日縮短刑期假釋出
    監；惟甲○○於假釋期間內，另有施用毒品之行為（詳下述
    ），上開假釋亦經撤銷，所餘刑期經入監執行，而於96年5
    月27日縮刑期滿執行完畢。又甲○○前因施用毒品案件，經
    臺灣桃園地方法院以91年度毒聲字第694 號裁定將其送往勒
    戒處所觀察、勒戒後，認有繼續施用毒品之傾向，再經該院
    以91年度毒聲字第2546號裁定令入戒治處所施以強制戒治，
    嗣甲○○強制戒治成效經評定為合格，無繼續戒治之必要，
    乃再由該院以92年度毒聲字第278 號裁定停止戒治，所餘戒
    治期間付保護管束，而於92年8 月27日（起訴書誤載為2 月
    27日）保護管束期滿未經撤銷，視為強制戒治期滿，由臺灣
    桃園地方法院檢察署檢察官以92年度戒毒偵字第239 號為不
    起訴處分確定。詎甲○○仍不知悔改，明知海洛因及甲基安
    非他命分別為毒品危害防制條例第2 條第2 項第1 款、第2
    款所規定之第一級毒品及第二級毒品，竟基於施用第一級毒
    品海洛因之犯意，於前開強制戒治執行完畢後5 年內之96年
    12月10日下午3 時許，在臺北縣三峽鎮○○路107 巷內所停
    放之車牌號碼V9-1829 號自用小客車內，以將海洛因粉末混
    合葡萄糖摻入香煙內點火吸食之方式，施用第一級毒品海洛
    因；另基於施用第二級毒品甲基安非他命之犯意，於96年12
    月9 日中午某時，在臺北縣三峽鎮臺北大學附近某處所停放
    之前述自用小客車內，以將甲基安非他命置於吸食器內加熱
    燒烤吸食其煙霧之方式，施用第二級毒品甲基安非他命（該
    吸食器業經丟棄而滅失）；嗣於96年12月10日下午3 時30分
    許，在臺北縣三峽鎮○○路與中正路路口處為警查獲，並扣
    得甲○○所有之海洛因6 包（合計淨重4.89公克）、供其施
    用海洛因所用之研磨機1 台、葡萄糖1 包，及與甲○○本件
    施用毒品犯行無關之電子秤1 台、大、中、小型夾鏈袋各1
    袋等物。
二、案經臺北縣政府警察局三峽分局報請臺灣板橋地方法院檢察
    署檢察官偵查起訴。
    理  由
一、上揭事實，業據被告甲○○於本院審理時坦白承認；且被告
    於為警查獲後所採集之尿液，經送請臺灣檢驗科技股份有限
    公司以酵素免疫分析法初步檢驗、氣相層析質譜儀法確認檢
    驗之檢驗結果，確呈海洛因代謝物嗎啡、甲基安非他命陽性
    反應，有該檢驗機構出具之濫用藥物檢驗報告1 紙附卷可稽
    ；而被告為警查獲時所扣得之白色粉末6 包（合計淨重4.89
    公克），經法務部調查局以化學呈色法、氣相層析質譜儀分
    析法鑑定之結果，確均含第一級毒品海洛因成分，此有該局
    97年2 月4 日調科壹字第09723007210 號鑑定書1 紙在卷可
    按；此外，復有研磨機1 台、葡萄糖1 包等物扣案可資佐證
    ，足認被告上開自白，核與事實相符。又被告前因施用毒品
    案件，經臺灣桃園地方法院以91年度毒聲字第694 號裁定將
    其送往勒戒處所觀察、勒戒後，認有繼續施用毒品之傾向，
    再經該院以91年度毒聲字第2546號裁定令入戒治處所施以強
    制戒治，嗣被告強制戒治成效經評定為合格，無繼續戒治之
    必要，乃再由該院以92年度毒聲字第278 號裁定停止戒治，
    所餘戒治期間付保護管束，而於92年8 月27日保護管束期滿
    未經撤銷，視為強制戒治期滿，由臺灣桃園地方法院檢察署
    檢察官以92年度戒毒偵字第239 號為不起訴處分確定，此亦
    有臺灣高等法院被告前案紀錄表1 份在卷可憑；本件事證明
    確，被告施用毒品犯行，堪以認定。
二、按海洛因及甲基安非他命分別為毒品危害防制條例第2 條第
    2 項第1 款、第2 款所規定之第一級毒品及第二級毒品。核
    被告施用海洛因之行為，係犯毒品危害防制條例第10條第1
    項之施用第一級毒品罪，其施用甲基安非他命之行為，係犯
    毒品危害防制條例第10條第2 項之施用第二級毒品罪；被告
    施用前後持有第一級毒品海洛因、第二級毒品甲基安非他命
    之低度行為，應為其施用之高度行為所吸收，均不另論罪。
    被告所犯上開二罪，犯意各別，罪名互異，應予分論併罰。
    又被告有如事實欄第1 項所載之犯罪科刑及執行紀錄，有臺
    灣高等法院被告前案紀錄表在卷可參，其於受有期徒刑之執
    行完畢後，5 年內故意再犯本件有期徒刑以上之罪，為累犯
    ，應依刑法第47條第1 項規定加重其刑。爰審酌被告前已因
    施用毒品而受不起訴處分之寬典，猶不知警惕而再犯本件之
    罪，顯見其自制力薄弱，惟其施用毒品僅屬自殘行為，對於
    他人之法益尚無直接之侵害，及其犯後坦承犯行，態度尚稱
    良好等一切情狀，量處如主文所示之刑，並定其應執行之刑
    。扣案海洛因6 包（合計淨重4.89公克），係被告本件施用
    毒品犯行所查獲之第一級毒品，應依毒品危害防制條例第18
    條第1 項前段規定沒收銷燬之；扣案研磨機1 台、葡萄糖1
    包等物，則係被告所有供其本件施用第一級毒品海洛因所用
    之物，此據被告供承在卷，爰併依刑法第38條第1 項第2 款
    規定宣告沒收。至扣案電子秤1 台、大、中、小型夾鏈袋各
    1 袋等物，均係被告從事珠寶加工業務用以量秤、分裝珠寶
    所用之物，此據被告於偵、審中供陳明確，本院復查無積極
    證據足認該等物品係供被告本件施用毒品犯行所用或預備之
    物，爰不併予宣告沒收，附此敘明。
據上論斷，應依刑事訴訟法第273 條之1 第1 項、第299 條第1
項前段，毒品危害防制條例第10條第1 項、第2 項、第18條第1
項前段，刑法第11條前段、第47條第1 項、第38條第1 項第2 款
、第51條第5 款，判決如主文。
本案經檢察官劉仕國到庭執行職務
中    華    民    國    97    年    5     月    28    日
                  刑事第一庭  法  官  劉景宜
以上正本證明與原本無異
如不服本判決應於送達後10日內向本院提出上訴狀
                              書記官  謝秀青
中    華    民    國    97    年    6     月    5     日
附錄本案論罪科刑法條全文：
毒品危害防制條例第10條第1項、第2項
毒品危害防制條例第10條
施用第一級毒品者，處 6 月以上 5 年以下有期徒刑。
施用第二級毒品者，處 3 年以下有期徒刑。


司法院資訊處製作；財團法人民間司法改革基金會備份。
